【裁判字號】    99,再,15
【裁判日期】    991021
【裁判案由】    分割共有物等
【裁判全文】
臺灣高等法院高雄分院民事裁定            99年度再字第15號
    再審原告    甲○○
    再審被告    Ｌ○○
    再審被告    亥○○
    再審被告    卯○○即余加.
    再審被告    宇○○即余加.
    再審被告    未○○即余加.
    再審被告    Ｅ○○即余加.
    再審被告    Ｍ○即余加定.
    再審被告    酉○○即余加.
    再審被告    Ｇ○○
    再審被告    Ｆ○○
    再審被告    Ｊ○○即余文.
    再審被告    丙○○即余文.
    再審被告    寅○○即余文.
    兼前列三人
    法定代理人  Ｐ○○
    再審被告    Ｋ○○
    再審被告    戌○○
    再審被告    Ｎ○○
    再審被告    辛○○
    再審被告    Ｑ○○
    再審被告    Ｈ○○
    再審被告    Ｒ○○
    再審被告    戊○○
    再審被告    申○○即余世.
    再審被告    丁○○即余世.
    再審被告    辰○○即余世.
    再審被告    午○○即余世.
    再審被告    玄○○
    再審被告    宙○○原名林.
    再審被告    己○○
    再審被告    地○○○
    再審被告    丑○○
    再審被告    子○○
    再審被告    Ｄ○○
    再審被告    Ｓ○○
    再審被告    天○○
    再審被告    庚○○
    再審被告    Ｏ○○
    再審被告    Ｃ○○
    再審被告    Ａ○○
    再審被告    Ｂ○○
    再審被告    黃○○
    再審被告    Ｉ○○
    再審被告    乙○○○
    再審被告    巳○○
    再審被告    癸○○
    再審被告    壬○○
上列當事人間因分割共有物等事件，再審原告對於最高法院99年
度台抗字第736 號裁定、本院99年度上字第109 號裁定及台灣高
雄地方法院98年度訴字第1231號確定判決，提起再審之訴，本院
裁定如下：
    主  文
本件移送於臺灣高雄地方法院。
    理  由
一、按訴訟之全部或一部法院認為無管轄權者，依原告聲請或依
    職權以裁定移送於其管轄法院，此為民事訴訟法第28條第1
    項所明定。此項規定，並依同法第501 條應準用於再審訴訟
    程序（最高法院41年台再字第5 號判例意旨參照）。次按民
    事訴訟法第499 條第1 款之規定，以對於同一事件之第一審
    及第二審判決同時以再審之訴聲明不服者為限，始適用之。
    若經第二審法院認上訴為不合法，以裁定駁回者，對於第一
    審判決提起再審之訴，自應專屬原第一審法院管轄。即同時
    對於第二審法院之裁定，依同法第507 條聲請再審者，對於
    第一審判決提起之再審之訴，亦不屬第二審法院管轄（司法
    院院字第2188號解釋意旨參照）。又「第一審就實體上判決
    後，當事人提起第二審上訴因未繳審判費用，僅就訴訟程序
    予以駁斥判決確定，當事人以發見帳簿請求再審，係關於實
    體上主張，應認係專對第一審判決所提起，應專屬原第一審
    法院管轄」，最高法院著有18年抗字第780 號判例可參。
二、查本件再審原告前係對於台灣高雄地方法院98年度訴字第12
    31號民事判決提起上訴，因未繳納第二審裁判費，經本院以
    99年度上字第109 號裁定以其上訴不合法而駁回，再審原告
    對本院裁定提起抗告，復經最高法院以99年度台抗字第736
    號裁定駁回其抗告確定。茲再審原告主張台灣高雄地方法院
    98年度訴字第1231號民事確定判決有民事訴訟法第496 條第
    1 項第1 款與第13款等再審事由，提起再審之訴。依上開說
    明，本件再審之訴係專屬第一審法院即台灣高雄地方法院管
    轄，應由本院依職權以裁定移送，爰依民事訴訟法第28條第
    1 項裁定如主文。
中    華    民    國    99    年    10    月    21    日
                            民事第一庭
                                審判長法官  黃金石
                                法      官  林紀元
                                法      官  林健彥
以上正本證明與原本無異。
如不服本裁定應於送達後10日內向本院提出抗告狀（並按他造當
事人之人數附繕本），並繳納抗告費新臺幣1,000 元。
中    華    民    國    99    年    10    月    21    日
                                書  記  官  黃富美

司法院資訊處製作；財團法人民間司法改革基金會備份。
